臺灣基隆地方法院刑事判決　　　　　　　 94年度易字第353號
公　訴　人　臺灣基隆地方法院檢察署檢察官
被　　　告　丙○○
上列被告因竊盜等案件，經檢察官提起公訴（94 年度偵字第339
號），被告就被訴事實為有罪之陳述，本院合議庭裁定由受命法
官獨任以簡式審判程序進行審理，判決如下：
    主  文
丙○○連續攜帶兇器毀壞安全設備竊盜，處有期徒刑柒月，破壞
剪壹把沒收。
    事  實
一、緣基隆市○○區○○路15巷4號2樓建物為甲○所有，於民國
    （下同）94年1月8日以新臺幣（下同）3000元將客廳、廚房
    及其中二間房間出租予李陳金霞，李陳金霞交付女兒李明如
    使用，李明如將上開建物大門鑰匙交付男友丙○○使用，惟
    甲○僅交付大門鑰匙及客廳、廚房、浴室之管理權，尚未交
    付各該房間鑰匙及管理權。詎丙○○基於意圖為自己不法所
    有之概括犯意，先於94 年1月9日下午4時許，持其所有，客
    觀上足以傷害人之破壞剪及非其所有，自該建物廚房內取出
    之刀子等兇器各1 把，以前開破壞剪破壞甲○尚未交付之房
    間喇叭鎖，侵入竊取瓦斯爐具（含瓦斯桶）1組、床罩1件、
    被單2件、地毯1件等物品（價值共約3200元），得手後將上
    開物品帶回其位在基隆市○○區○○街29巷30號之住處使用
    。復於翌日（即1 月10日）再至上開建物內，先著手拆下電
    視機、熱水器，欲俟機搬至他處，嗣於1 月11日18時許，適
    為甲○返回該處當場發現，報警處理而未得手。案經甲○於
    94 年1月10日晚上10時許發覺房間內物品失竊報警處理，經
    警在現場扣得丙○○所有，供犯罪用之破壞剪1 把、非丙○
    ○所有之刀子1把、甲○所有，遭破壞之喇叭鎖1個；復於94
    年1月11日下午6時許，經甲○當場發現丙○○在場，報警後
    經丙○○同意，同警至其位在基隆市○○區○○街29巷30號
    住處實施搜索，扣得丙○○竊得之瓦斯爐具1組、床罩1件、
    被單2件、地毯1件等物品，始查悉上情。
二、案經基隆市警察局第二分局報請臺灣基隆地方法院檢察署檢
    察官偵查起訴。
    理  由
一、本件被告丙○○所犯非死刑、無期徒刑、最輕本刑為3 年以
    上有期徒刑之罪，或高等法院管轄第一審之案件，被告於本
    院準備程序中，就被訴事實為有罪之陳述，經告以簡式審判
    程序之旨，並聽取檢察官、被告之意見後，本院合議庭裁定
    由受命法官進行簡式審判程序，是本件之證據調查，依刑事
    訴訟法第273條之2規定，不受同法第159條第1項、第161 條
    之2、第161條之3、第163條之1及第164條至第170 條規定之
    限制，合先敘明。
二、上開事實、業據被告坦承不諱，核與證人李陳金霞、李明如
    、被害人甲○於警、偵訊之證述相符，且有贓物認領保管單
    1紙、現場照片6張、贓物照片1張，復有刀子及破壞剪各1把
    扣案可佐，被告犯行事證明確，洵堪認定。
三、按「上訴人受甲地郵局之委託，將其鉛子封固之郵袋運往乙
    地，在運送途中，對於該整個郵袋，固因業務而持有，但其
    封鎖郵袋內之各個包裹，仍為託運人所持有，並非上訴人所
    得自由支配，乃將鉛子封印拆開一部，抽竊袋內所裝包裹，
    實與侵沒整個郵袋之情形不同，應成立竊盜罪名。」、「侵
    占罪之成立，以侵占之物本屬自己所持有為要件，若行為人
    因原持有人對於財物之支配力一時弛緩，乘機取得移歸自己
    持有，即與侵占罪應具之條件不符，自應論以竊盜罪。」，
    最高法院分別著有29年上字第171號判例意旨、75 年台上字
    第1041號裁判意旨可參。本案被告因其女友之母親向被害人
    租屋而得以進入基隆市○○區○○路15巷4號2樓內使用甲○
    所有之電視、熱水器，惟前開物品仍屬甲○支配管理中，非
    被告所得自由支配，依前開判例、判決意旨，被告所為應成
    立竊盜罪。再被告之竊盜電視機、熱水器行為於未完成前經
    被害人發現而未得手，屬竊盜未遂，起訴書認被告前開拿取
    甲○所有之電視機、熱水器犯行成立侵占未遂罪，蒞庭檢察
    官認被告前開犯行成立侵占既遂罪，當庭變更之，均有未洽
    。惟基本社會事實相同，爰變更起訴法條為竊盜未遂，合先
    敘明。
四、核被告所為竊取房間物品部分，係犯刑法第321 條第1項第2
    款、第3 款之加重竊盜罪；竊取電視機、熱水器部分係犯刑
    法第320條第1項、第3項之普通竊盜罪。被告2次竊盜行為，
    時間緊接，所犯罪名相同，顯係出於概括犯意為之，為連續
    犯，爰依刑法第56條之規定論以一加重竊盜罪，並加重其刑
    。爰審酌被告為圖小利趁機竊取他人物品、手段尚非暴戾、
    被害人所受損害程度、被告素行、生活狀況、智識程度及犯
    後態度等一切情狀，量處如主文所示之刑，以示懲誡。扣案
    破壞剪1 把，為被告所有，供犯罪所用之物，業據被告供明
    在卷，依法宣告沒收。另刀子1 把，無證據證明係被告所有
    ，毋庸沒收，附此敘明。
據上論斷，應依刑事訴訟法第273 條之1 第1 項、第299 第1 項
前段、第300 條，刑法第56條、第321條第1項第2款、第3款、第
38 條第1項第2款，判決如主文。
本案經檢察官乙○○到庭執行職務。
中　　華　　民　　國　　94　　年　　9　　月　　27　　日
                  刑事第一庭法　官  王敏慧
以上正本證明與原本無異。
對於本件判決如有不服，應於收受送達後10日內，向本院提出上
訴書狀，上訴於臺灣高等法院，並按他造當事人之人數附具繕本
。
中　　華　　民　　國　　94　　年　　9　　月　　27　　日
                            書記官  彭淑芳
附論論罪法條：
中華民國刑法第321條：
犯竊盜罪而有左列情形之一者，處 6 月以上、 5 年以下有期徒
刑：
二  毀越門扇、牆垣或其他安全設備而犯之者。
三  攜帶兇器而犯之者。
